---
title: "STAGE_PockDrug"
author: "Kaci SEBOUAI"
date: "2024-04-26"
output: pdf_document
---

faire un data frame : 

```{r}
df <- read.csv("concatenated_file.csv", header=TRUE)
df[,-c(18,19)] -> df

```

mettre les etiquettes 

```{r}
rownames(df) <- df[, 1]
df <- df[, -1]
```

faire un box_plot pour voir la distribution des variables : 

```{r}
boxplot(df, las = 2)
```
A partir des résultats, il faut normaliser les valeurs pour comprender la distribution des variables :

```{r}
df_norm <- scale(df)
# enlver les 2 dernieres colonnes 

df_norm[, -c(18, 19)] -> df_norm

boxplot(df_norm, main = "Donées normalisées", las = 2)
  
```

pour faire une classification il faut faire une matrice de distance: 

```{r}
mat_dist <- dist(x=df_norm, method = "euclidean", diag = FALSE)



```
On obtien une demi matrice sans la diagonale qui nous représente les distances entre chaque poche en fonction de tout les discripteurs de DF normaliser.

```{r}
classif <- hclust(mat_dist, method = "ward.D2")
plot(classif, hang = -1)

```



```{r}
library(factoextra)
fviz_nbclust(df_norm, FUNcluster=hcut, method="wss") 



```
à partire de ce résultat, on remarque que le coude de la courbe est entre 2 et 5 donc le nombre de clustres utiliser doit être entre ces 2 valeurs

```{r}

plot(classif, hang = -1)
rect.hclust(classif, k=5, border = "red")




```
```{r}
groupes <- cutree(classif, k=4)
table(groupes)
#Pour conformer les résultats
sum(c(5+30+13+6))
```


après avoir parcuru les fichiers pdb des poches, on peut voir en partuclier les poches qui contients au moins un résidues : 

```{r}
library(dendextend)
# Liste des noms des poches à l'interface
interface_pockets <- c(
    "3491_pocket1_atm", "3731_pocket1_atm", "431_pocket2_atm",
    "3311_pocket7_atm", "3821_pocket5_atm", "9751_pocket0_atm",
    "8551_pocket0_atm", "3731_pocket2_atm", "3821_pocket6_atm",
    "3851_pocket4_atm", "3311_pocket4_atm", "8551_pocket2_atm",
    "3491_pocket0_atm", "3821_pocket1_atm", "3311_pocket3_atm",
    "431_pocket1_atm", "3851_pocket0_atm", "3311_pocket0_atm",
    "1801_pocket3_atm", "1801_pocket2_atm", "1801_pocket0_atm",
    "3821_pocket3_atm", "3851_pocket8_atm", "9751_pocket2_atm",
    "431_pocket3_atm", "3731_pocket4_atm", "3851_pocket3_atm",
    "9901_pocket0_atm", "1801_pocket1_atm", "9901_pocket3_atm",
    "9751_pocket3_atm", "3851_pocket1_atm", "431_pocket0_atm",
    "3821_pocket4_atm", "3731_pocket3_atm", "9751_pocket1_atm",
    "3731_pocket0_atm", "3311_pocket5_atm", "3311_pocket6_atm",
    "9901_pocket2_atm", "3851_pocket9_atm", "3311_pocket1_atm",
    "8551_pocket1_atm", "3821_pocket0_atm") 

is_in_inter <- function(elem){
  for (i in 1:length(interface_pockets)){
    if(elem == interface_pockets[i]){
      return(TRUE)
    }
  }
  return(FALSE)
}
dend <- as.dendrogram(classif)

colors <- c()
labels <- labels(dend)

for (i in 1:length(labels)){
  elem <- labels[i]
  if (is_in_inter(elem)){
    colors <- c(colors, 'red')
  
  }
  else{
    colors <-c(colors , 'cyan')
  }
}
labels_colors(dend) <- colors

plot(dend)

```

```{r}
library(dendextend)
# Liste des noms des poches à l'interface avec 3 residues 
interface_pockets <-c(
    "3491_pocket1_atm", "3731_pocket1_atm", "431_pocket2_atm", "3311_pocket7_atm", "3821_pocket5_atm",
    "8551_pocket0_atm", "3851_pocket4_atm", "3311_pocket4_atm", "8551_pocket2_atm", "3491_pocket0_atm",
    "3821_pocket1_atm", "3311_pocket3_atm", "431_pocket1_atm", "3851_pocket0_atm", "1801_pocket3_atm",
    "1801_pocket0_atm", "3821_pocket3_atm", "3851_pocket8_atm", "9751_pocket2_atm", "431_pocket3_atm",
    "3731_pocket4_atm", "3851_pocket3_atm", "9901_pocket0_atm", "1801_pocket1_atm", "9901_pocket3_atm",
    "9751_pocket3_atm", "3851_pocket1_atm", "431_pocket0_atm", "3821_pocket4_atm", "3731_pocket3_atm",
    "9751_pocket1_atm", "3731_pocket0_atm", "3311_pocket6_atm", "9901_pocket2_atm", "3311_pocket1_atm")


is_in_inter <- function(elem){
  for (i in 1:length(interface_pockets)){
    if(elem == interface_pockets[i]){
      return(TRUE)
    }
  }
  return(FALSE)
}
dend <- as.dendrogram(classif)

colors <- c()
labels <- labels(dend)

for (i in 1:length(labels)){
  elem <- labels[i]
  if (is_in_inter(elem)){
    colors <- c(colors, 'red')
  
  }
  else{
    colors <-c(colors , 'cyan')
  }
}
labels_colors(dend) <- colors

plot(dend)


```
```{r}

# qui contien au moins 5 residus au niveau de l'interface. 
interface_pockets <-c(
    "3491_pocket1_atm", "431_pocket2_atm", "3821_pocket5_atm", "8551_pocket0_atm", "3851_pocket4_atm",
    "8551_pocket2_atm", "3491_pocket0_atm", "3821_pocket1_atm", "431_pocket1_atm", "3851_pocket0_atm",
    "1801_pocket0_atm", "9751_pocket2_atm", "9901_pocket0_atm", "9751_pocket3_atm", "3851_pocket1_atm",
    "3731_pocket3_atm", "9751_pocket1_atm", "3731_pocket0_atm", "3311_pocket6_atm", "3311_pocket1_atm"
)



is_in_inter <- function(elem){
  for (i in 1:length(interface_pockets)){
    if(elem == interface_pockets[i]){
      return(TRUE)
    }
  }
  return(FALSE)
}
dend <- as.dendrogram(classif)

colors <- c()
labels <- labels(dend)

for (i in 1:length(labels)){
  elem <- labels[i]
  if (is_in_inter(elem)){
    colors <- c(colors, 'red')
  
  }
  else{
    colors <-c(colors , 'cyan')
  }
}
labels_colors(dend) <- colors

plot(dend)

```



